【裁判字號】    95,訴,2943
【裁判日期】    951025
【裁判案由】    清償借款
【裁判全文】
臺灣高雄地方法院民事判決              95年度訴字第2943號
原      告  大眾商業銀行股份有限公司
法定代理人  乙○○
訴訟代理人  丙○○
            甲○○
被      告  良成保溫工程有限公司
兼
法定代理人  戊○○○
被      告  丁○○
上列當事人間請求清償借款事件，本院於民國95年10月18日
言詞辯論終結，判決如下：
    主      文
被告應連帶給付原告新台幣陸拾陸萬陸仟伍佰捌拾柒元，及自民
國九十五年四月十日起至清償日止，按週年利率百分之七點七五
計算之利息，暨自民國九十五年五月十日起至清償日止，逾期在
六個月以內者，按上開利率百分之十，逾期超過六個月者，按上
開利率百分之二十計算之違約金。
訴訟費用由被告連帶負擔。
本判決於原告以新臺幣貳拾貳萬參仟元供擔保後，得假執行。
    事實及理由
一、原告主張：被告良成保溫工程有限公司（下稱良成公司）於
    民國93年6 月10日，邀同被告戊○○○、丁○○為連帶保證
    人，向原告借款新台幣（下同）1,600,000 元，借款期間自
    93年6 月10日起至96年6 月10日止，並按固定年利率7.75％
    計付利息，均按月攤還本息，如未按期繳納本金時，即喪失
    期限利益，全部債務均視為到期，且逾期在6 個月以內者，
    按上開利率10％，超過6 個月者，按上開利率20％加計違約
    金。詎被告良成公司僅繳納本息至95年4 月10日，即未繼續
    繳款，依約債務視為全部到期，尚積欠666,587 元及利息、
    違約金未清償，迭經催討，均置之不理，而被告戊○○○、
    丁○○為本件借款之連帶保證人，自應負連帶清償責任。爰
    依消費借貸及連帶保證之法律關係，求為判令如主文第1 項
    所示，並願供擔保請准宣告假執行等語。
二、被告三人則以：伊確實有積欠原告所請求之本金、利息及違
    約金未清償，惟現無能力每月清償1 萬元，希望原告能每月
    讓伊清償5 至7 千元等語資為抗辯。答辯聲明求為判決：（
    一）原告之訴駁回。（二）訴訟費用由原告負擔。
三、按稱消費借貸者，謂當事人一方移轉金錢或其他代替物之所
    有權於他方，而約定他方以種類、品質、數量相同之物返還
    之契約；借用人應於約定期限內，返還與借用物種類、品質
    、數量相同之物；遲延之債務，以支付金錢為標的者，債權
    人得請求依法定利率計算之遲延利息。但約定利率較高者，
    仍從其約定利率；當事人得約定債務人於債務不履行時，應
    支付違約金，民法第474 條第1 項、第478 條前段、第233
    條第1 項及第250 條第1 項分別定有明文。次按稱保證者，
    謂當事人約定，一方於他方之債務人不履行債務時，由其代
    負履行責任之契約；保證債務，除契約另有訂定外，包含主
    債務之利息、違約金、損害賠償及其他從屬於主債務之負擔
    ，民法第739 條及第740 條亦有明文。而保證債務之所謂連
    帶，係指保證人與主債務人負同一債務，對於債權人各負全
    部給付之責任者而言，此觀諸民法第272 條第1 項規定連帶
    債務之文義即明，最高法院45年臺上字第1426號判例可資參
    照。查原告主張之事實，業據提出與其所述相符之借據、紀
    錄查詢單等為證，且為被告所不爭執，堪信為真實。是被告
    良成公司因未依約清償系爭借款本金，依約全部債務視為到
    期，尚欠上述借款本金、利息、違約金未予清償，而被告戊
    ○○○、丁○○為系爭借款之連帶保證人，依前揭規定，均
    應負連帶清償責任。從而，原告依消費借貸及連帶保證之法
    律關係，請求被告等人連帶給付如主文第1 項所示本金、利
    息及違約金，洵屬有據，應予准許。又原告陳明願供擔保聲
    請宣告假執行，經核並無不合，爰酌定相當之擔保金准許之
    。
四、結論：原告之訴為有理由，依民事訴訟法第85條第2 項、第
    390 條第2 項，判決如主文。
中    華    民    國    95    年    10    月    25    日
                  民事第七庭審判長法  官  林玉心
                                  法  官  柯盛益
                                  法  官  林勇如
正本係照原本作成。
如不服本判決，應於送達後20日內，向本院提出上訴狀並表明上
訴理由，如於本判決宣示後送達前提起上訴者，應於判決送達後
10日內補提上訴理由書（須附繕本）。
中    華    民    國    95    年    10    月    25    日
                                  書記官  吳韻芳


司法院資訊處製作；財團法人民間司法改革基金會備份。
